【裁判字號】    99,台上,4143
【裁判日期】    990701
【裁判案由】    違反槍砲彈藥刀械管制條例等罪
【裁判全文】
最高法院刑事判決            九十九年度台上字第四一四三號
上  訴  人  甲○○
上列上訴人因違反槍砲彈藥刀械管制條例等罪案件，不服台灣高
等法院花蓮分院中華民國九十九年四月十九日第二審判決（九十
九年度上訴字第九二號，起訴案號：台灣台東地方法院檢察署九
十八年度偵字第八四六號），提起上訴，本院判決如下：
    主  文
上訴駁回。
    理  由
按不服地方法院之第一審判決而上訴者，應向管轄第二審之高等
法院為之。第二審上訴書狀應敘述具體理由，第二審法院認為上
訴書狀未敘述理由者，應以判決駁回之。刑事訴訟法第三百六十
一條第一項、第二項、第三百六十七條前段分別定有明文。所謂
「具體理由」，係指具體指摘或表明第一審判決有何採證認事用
法或量刑等足以影響判決本旨之不當或違法，而構成應予撤銷之
事由，始克當之；倘僅泛言原判決認定事實錯誤、違背法令、量
刑失入，而未依上揭意旨指出具體事由，或形式上雖已指出具體
事由，該事由縱使屬實，亦不足以認為原判決有何不當或違法者
，皆難謂係具體理由，俾與第二審上訴制度旨在請求第二審法院
撤銷、變更第一審不當或違法之判決，以實現個案救濟之立法目
的相契合。本件上訴人甲○○因違反槍砲彈藥刀械管制條例案件
，提起第二審上訴，其上訴狀僅稱：伊父親在大陸地區服刑，伊
須負擔養家重責，第一審量刑過重，未予緩刑，顯有未當，請求
給予自新之機會云云。雖形式上已提出上訴理由，惟並未具體敘
述第一審判決有何違法或不當情形，即與未敘述具體理由無異，
原判決因認其第二審上訴為不合法，不待其到庭陳述，並不經言
詞辯論，逕依刑事訴訟法第三百六十七條前段、第三百七十二條
，駁回其在第二審之上訴，核無不合。查緩刑之宣告，除應具備
一定之條件外，並須有可認為以暫不執行為適當之情形，始得為
之，屬法院得依職權自由裁量之事項，當事人不得以原審未諭知
緩刑指為違背法令。第一審量刑時，已審酌上訴人為在校學生，
因不滿被害人挑釁，一時失慮，鳴槍恐嚇，惟並未對人射擊，協
助警方起獲槍枝，其犯罪情狀足堪憫恕，依刑法第五十九條規定
減輕其刑後，再參酌其犯罪所生危害、犯後態度等一切情狀，於
法定刑範圍內科處刑罰，但並無以暫不執行為適當之情形，而未
予諭知緩刑，原審予以維持，所為刑罰裁量權之行使，亦無不合
。上訴意旨，對於原判決究竟如何違背法令，並未依據卷內資料
為具體指摘，仍執詞第一審未予宣告緩刑，有無濫用裁量權情事
，原審未予審酌，遽以其上訴狀未敘述具體理由，逕行判決駁回
，均有違誤云云，任意指摘原判決違法。難謂已符合法定上訴要
件，其上訴違背法律上之程式，應予駁回。至原判決關於上訴人
恐嚇危害安全部分，係依刑法第三百零五條論處罪刑，核屬刑事
訴訟法第三百七十六條第一款之案件，既經第二審判決，自不得
上訴於第三審法院，上訴人猶就此部分提起上訴，於法不合，應
併駁回之。
據上論結，應依刑事訴訟法第三百九十五條前段，判決如主文。
中    華    民    國  九十九  年    七    月    一    日
                      最高法院刑事第十庭
                          審判長法官  花  滿  堂
                                法官  黃  正  興
                                法官  陳  東  誥
                                法官  林  錦  芳
                                法官  洪  昌  宏
本件正本證明與原本無異
                                      書  記  官
中    華    民    國  九十九  年    七    月    二    日
                                                      Ｑ

司法院資訊處製作；財團法人民間司法改革基金會備份。
